【裁判字號】    99,訴,455
【裁判日期】    990727
【裁判案由】    毒品危害防制條例等
【裁判全文】
臺灣苗栗地方法院刑事判決               99年度訴字第455號
公  訴  人  臺灣苗栗地方法院檢察署檢察官
被      告  乙○○
上列被告因違反毒品危害防制條例等案件，經檢察官提起公訴（
99年度毒偵字第745 號、99年度偵字第1729號），被告於本院行
準備程序時就被訴事實為有罪之陳述，經本院裁定由受命法官獨
任進行簡式審判程序，判決如下：
    主    文
乙○○施用第一級毒品，累犯，處有期徒刑柒月；扣案之注射針
筒壹支沒收。又共同攜帶兇器竊盜，累犯，處有期徒刑捌月。應
執行有期徒刑壹年；扣案之注射針筒壹支沒收。
    犯罪事實及理由
一、犯罪事實：
  (一)乙○○前於民國92年間因施用毒品案件，經本院裁定送觀察
    、勒戒後，認無繼續施用毒品之傾向，於92年12月5 日執行
    完畢釋放出所，並於同年月8 日由臺灣苗栗地方法院檢察署
    檢察官以92年度毒偵字第662 、704 、904 號為不起訴處分
    確定。又於93年間，因施用第一、二級毒品案件，經本院以
    94年度訴字第125 號判決判處有期徒刑9 月、5 月，應執行
    有期徒刑1 年確定；復於95年間，因施用毒品案件，經本院
    以95年度訴字第174 號判決判處有期徒刑10月、6 月，應執
    行有期徒刑1 年3 月，嗣經減刑並定應執行刑為有期徒刑7
    月又15日確定。上開案件經接續執行，於96年7 月9 日縮刑
    期滿執行完畢。
  (二)詎乙○○猶不知警惕，復基於施用第一級毒品海洛因及第二
    級毒品甲基安非他命之犯意，於99年1 月27日晚上8 時許，
    在其位於苗栗縣造橋鄉○○村○ 鄰○○路57號住處，以將海
    洛因、甲基安非他命共同摻水溶解置於針筒內注射至體內之
    方式，同時施用海洛因、甲基安非他命1 次。嗣於99年（起
    訴書誤載為98年）1 月28日下午4 時30分許，在苗栗縣造橋
    鄉大西村28之8 號旁河堤，乙○○因行跡可疑為警盤查，乃
    於具有偵查犯罪職權之苗栗縣警察局頭份分局警員發覺其上
    開施用毒品犯行前，主動交出其所有藏放於身上之注射針筒
    1 支供警查扣，並坦承前揭施用毒品犯行而自首犯罪，並同
    意採集尿液送驗，結果確呈現海洛因代謝物之嗎啡陽性反應
    及第二級毒品安非他命、甲基安非他命陽性反應；復於其後
    本案之偵查、審理程序到庭接受裁判。
  (三)乙○○與姓名年籍均不詳綽號為「八拉寶」之成年男子，另
    共同基於意圖為自己不法所有之犯意聯絡及行為分擔，於99
    年3 月20日晚上8 時許，乙○○駕駛車牌號碼Q8-6330 號紅
    色自用小客車，搭載綽號「八拉寶」之男子前往甲○○所經
    營位於苗栗縣南庄鄉南富村16鄰四灣25之1 號「聯富砂石場
    」，綽號「八拉寶」之男子下車後，乙○○則先行駕車離去
    ，由綽號「八拉寶」之男子持客觀上足以對人之生命、身體
    造成危險，可供兇器使用之小型臂力剪1 支，進入「聯富砂
    石場」內竊取電纜線（重約30餘公斤），得手後再打電話通
    知乙○○駕駛上開自用小客車返回載運竊得之電纜線，並載
    至新竹縣峨眉鄉售予不詳之資源回收場。嗣因甲○○及其員
    工王貴興發現場內已有電纜線150 公斤遭不明人士偷剪，為
    逮捕竊嫌乃在該砂石場內埋伏，於99年3 月21日晚上9 時許
    ，乙○○與該綽號「巴拉寶」之男子再度前往「聯富砂石場
    」時，適為在場守候之甲○○及王貴興發覺，遂報警而查獲
    ，並扣得如附表所示之物，而該綽號「巴拉寶」之男子則趁
    機逃逸。
二、上開犯罪事實，業據被告乙○○於警詢（施用毒品部分）、
    偵查、本院準備程序及審理時坦承不諱，核與證人即被害人
    甲○○、證人王貴興於警詢時指述情節相符，復有中山醫學
    大學附設醫院檢驗科藥物檢測中心於99年2 月11日出具之尿
    液檢驗報告1 紙、苗栗縣警察局頭份分局毒品犯罪嫌疑人尿
    液採驗作業管制紀錄1 紙、濫用藥物尿液檢驗檢體監管紀錄
    表3 紙、贓物認領保管單1 紙、查獲現場及贓物等照片共26
    張、車籍查詢- 基本資料詳細畫面1 紙附卷可稽，並有注射
    針筒1 支扣案可資佐證。本案事證明確，被告乙○○上開犯
    行均堪予認定。
三、按刑法第321 條第1 項第3 款之攜帶兇器竊盜罪，係以行為
    人攜帶兇器竊盜為其加重條件，此所謂兇器，其種類並無限
    制，凡客觀上足對人之生命、身體、安全構成威脅，具有危
    險性之兇器均屬之，且祇須行竊時攜帶此種具有危險性之兇
    器為已足，並不以攜帶之初有行兇之意圖為必要（最高法院
    79年臺上字第5253號判例可資參照）。本案共犯綽號「八拉
    寶」之男子持以行竊所用之小型臂力剪，係金屬製品，且質
    地堅硬，若持之攻擊人體，顯足以對人體造成傷害而具有危
    險性，堪認屬兇器無誤。是核被告乙○○就犯罪事實一之(二)
    所為，係犯毒品危害防制條例第10條第1 項及第2 項之施用
    第一級毒品及第二級毒品罪。就犯罪事實一之(三)所為，則係
    犯刑法第321 條第1 項第3 款之攜帶兇器竊盜罪。被告施用
    第一、二級毒品前後持有第一、二級毒品之低度行為，為其
    施用之高度行為所吸收，均不另論罪。又被告以一施用行為
    ，同時吸食第一級毒品海洛因及第二級毒品甲基安非他命，
    為想像競合犯，應從一重之施用第一級毒品罪論處。又被告
    所犯上開施用第一級毒品罪及攜帶兇器竊盜罪間，犯意各別
    ，行為互殊，應予分論併罰。被告乙○○與綽號「八拉寶」
    男子間就上開加重竊盜犯行，有犯意聯絡及行為分擔，均為
    共同正犯。又被告前有如犯罪事實欄一之(一)所載之犯罪前科
    及徒刑執行紀錄，有臺灣高等法院被告前案紀錄表及臺灣苗
    栗地方法院檢察署刑案資料查註紀錄表在卷可稽，其受有期
    徒刑執行完畢後，5 年內故意再犯本案有期徒刑以上之2 罪
    ，均為累犯，應依刑法第47條第1 項之規定，加重其刑。再
    被告係於99年1 月28日下午4 時30分許，因行跡可疑為警盤
    查，於有偵查犯罪職權之苗栗縣警察局頭份分局警員發現前
    ，即當場承認施用毒品，並主動交出其所有藏放於身上之注
    射針筒1 支供警查扣，並同意採尿送驗，呈海洛因代謝物之
    嗎啡陽性反應及第二級毒品安非他命、甲基安非他命陽性反
    應等情，有苗栗縣警察局頭份分局報告書、被告警詢筆錄各
    1 份附卷足憑，堪認被告係對於未發覺之罪自首而受裁判，
    爰依刑法第62條前段規定減輕其刑，並先加後減之。
四、爰審酌被告曾有施用毒品之紀錄，經觀察、勒戒後，仍不知
    悔改警惕，猶繼續施用毒品，無視於毒品對於自身健康之戕
    害及國家對於杜絕毒品犯罪之禁令；又年富力盛，卻不思以
    合法途徑獲取金錢，竟貪圖私慾，而以前開竊盜之方式獲取
    財物，造成被害人經濟上之損失，實屬不該，惟被告犯後均
    坦承犯行，態度尚稱良好，並衡量其犯罪之動機、手段、所
    竊取之物、所生危害及其生活狀況、智識程度暨衡酌檢察官
    具體求刑之範圍等一切情狀，分別量處如主文所示之刑，並
    定其應執行之刑，以示懲儆。
五、扣案之注射針筒1 支係被告所有，且係供被告施用毒品海洛
    因及甲基安非他命所用之物，業據被告於警詢及本院審理時
    供承明確，爰依刑法第38條第1 項第2 款之規定，宣告沒收
    。至本案共犯持以行竊所用之小型臂力剪1 支，被告乙○○
    否認為其所有（見本院卷第20頁），亦無證據證明為共犯所
    有，爰不予宣告沒收。另如附表所示其餘扣案物品，雖係被
    告所有，然非被告或共犯供上開犯罪所用之物，業據被告供
    明在卷（見本院卷第19頁），且復查無其他證據足資證明確
    與本案有涉，亦不為沒收之諭知，均附此說明。
六、應適用之法條：
  (一)刑事訴訟法第273條之1第1項、第299 條第1 項前段。
  (二)毒品危害防制條例第10條第1 項、第2 項。
  (三)刑法第11條前段、第28條、第321 條第1 項第3 款、第47條
    第1 項、第51條第5 款、第38條第1項第2款。
本案經檢察官黃俊鳴到庭執行職務。
中    華    民    國    99    年    7     月    27    日
                  刑事第三庭    法  官  林佩儒
以上正本證明與原本無異。
如不服本判決應於收受判決後10日內向本院提出上訴書狀，並應
應敘述具體理由。其未敘述上訴理由者，應於上訴期間屆滿後20
日內向本院補提理由書( 均須按他造當事人之人數附繕本) 「切
勿逕送上級法院」。
告訴人或被害人如對本判決不服者，應具備理由請求檢察官上訴
，其上訴期間之計算係以檢察官收受判決正本之日期為準。
                                書記官  陳玲君
中    華    民    國    99    年    7     月    27    日
附錄本案論罪法條全文：
毒品危害防制條例第10條
施用第一級毒品者，處6月以上5年以下有期徒刑。
施用第二級毒品者，處3年以下有期徒刑。
刑法第321 條：
犯竊盜罪而有左列情形之一者，處6 月以上、5 年以下有期徒刑
：
一、於夜間侵入住宅或有人居住之建築物、船艦或隱匿其內而犯
    之者。
二、毀越門扇、牆垣或其他安全設備而犯之者。
三、攜帶兇器而犯之者。
四、結夥三人以上而犯之者。
五、乘火災、水災或其他災害之際而犯之者。
六、在車站或埠頭而犯之者。
前項之未遂犯罰之。
附表：
┌────┬─────────┬──────┐
│編    號│物品名稱          │ 數   量    │
├────┼─────────┼──────┤
│   1    │21mm套筒把手      │  1支       │
├────┼─────────┼──────┤
│   2    │19mm開吸套筒把手  │  1支       │
├────┼─────────┼──────┤
│   3    │17開吸套筒把手    │  2支       │
├────┼─────────┼──────┤
│   4    │套筒把手          │  1支       │
├────┼─────────┼──────┤
│   5    │小型虎口鉗        │  1支       │
├────┼─────────┼──────┤
│   6    │19mm梅花及開口把手│  1支       │
├────┼─────────┼──────┤
│   7    │14.12mm梅花把手   │  1支       │
├────┼─────────┼──────┤
│   8    │伸縮梅花把手      │  1支       │
├────┼─────────┼──────┤
│   9    │8分六角把手       │  1支       │
├────┼─────────┼──────┤
│  10    │6分六角把手       │  1支       │
├────┼─────────┼──────┤
│  11    │黑色鐵棒19cm長    │  1支       │
├────┼─────────┼──────┤
│  12    │小型臂力剪        │  1支       │
├────┼─────────┼──────┤
│  13    │套筒板手工具盒    │  2盒       │
├────┼─────────┼──────┤
│  14    │電線外皮          │  1布袋     │
└────┴─────────┴──────┘

司法院資訊處製作；財團法人民間司法改革基金會備份。
